臺灣高雄地方法院交通事件裁定　　　　96年度交聲字第1051號
原處分機關　高雄市政府
異　議　人　甲○○
上列受處分人因違反道路交通管理處罰條例案件，對於高雄市政
府96年10月19日所為之處分（原處分：高市府交裁字第裁32BV00
00000 號），聲明異議，本院裁定如下：
    主  文
原處分撤銷。
甲○○不罰。
    理  由
一、聲明異議意旨略以：異議人甲○○駕駛車牌號碼E2-0245 號
    自用小客車，於民國96年9 月28日16時10分許，在高雄市○
    ○區○○路，因併排停車遭員警拍照告發，並經高雄市政府
    於96年10月19日以異議人違反道路交通管理處罰條例第56條
    第1 項第6 款之規定，裁罰新臺幣（下同）1,200 元在案。
    然異議人當時所駕之自用小客車並未熄火，異議人僅下車在
    路旁的天秤座泡沫紅茶坊飲買飲料，人有在現場，員警未下
    車即從車窗伸出相機拍照，亦未鳴警笛，此執法方式令人質
    疑，妥依法聲明異議等語。
二、按汽車駕駛人之行為，當場不能或不宜攔截製單舉發者，經
    以科學儀器取得證據資料證明其行為違規，得逕行舉發；而
    科學儀器應採固定式，並定期於網站公布其設置地點。但汽
    車駕駛人違規停車而駕駛人不在場，不在此限。道路交通管
    理處罰條例第7 條之2 第1 項第7 款、第2 項第4 款分別定
    有明文。經查：
(一)本件異議人，於上開時、地，駕駛車牌號碼E2-0245 號自用
    小客車，有併排停車之違規事實，而經員警逕行舉發等情，
    固有高雄市政府警察局高市警交相字第BV0000000 號舉發違
    反道路交通管理事件通知單、高雄市政府96年10月19日高市
    府交裁字第裁32BV0000000 號裁決書、現場舉發照片1 張在
    卷可稽，此部分之事實固堪認定。
(二)然異議人上開違規行為係員警坐於警車內，以相機拍照後即
    逕行舉發，員警並未下車察看之事實，業據本件舉發員警乙
    ○○於本院訊問時結證在卷，復證稱：在96年9 月28日車牌
    號碼E2-0245 號自用小客車，在高雄市○○區○○路651 號
    前違規併排停車，我是以道路交通管理處罰條例56條1 項6
    款照相逕行舉發。我當時人在巡邏車上，我坐在副駕駛座拍
    照。我當時看到該車併排停車時，並未下車查看是否有人在
    場，我們是開巡邏車經過時看到有併排停車就拍照舉發等語
    （見本院96年12月26日訊問筆錄）。是本件異議人所駕之前
    揭自用小客車有併排停車之違規行為，且經員警以相機拍照
    取證，固符合前揭道路交通管理處罰條例第7 條之2 第1 項
    第7 款有關「經以科學儀器取得證據資料證明其行為違規」
    之規定。惟依現場舉發照片所示，異議人前開自用小客車係
    靜止停放於路旁，應非「當場不能或不宜攔截」之情形，而
    員警復未能指明有何「當場不能或不宜攔截」之處，則異議
    人上揭違規行為是否具有「當場不能或不宜攔截」而得對汽
    車所有人逕行舉發處罰之情事存在，誠屬有疑。另舉發員警
    並未下車察看駕駛人（即異議人）是否在場之事實，亦經其
    結證如前，而觀諸前開現場舉發照片，畫面左側確有1 人立
    於泡沫紅茶坊前方，則異議人辯稱：其當時人在現場等語，
    尚非無據，則員警取締本件違規時，異議人（即汽車駕駛人
    ）既仍在場，自非「汽車駕駛人違規停車而駕駛人不在場」
    而得逕行舉發處罰之情形。
(三)綜上，本件受處分人雖有上開違規行為，然本件舉發之程序
    ，既核與前揭道路交通管理處罰條例第7 條之2 第1 項第7
    款、第2 項第4 款所定「汽車駕駛人之行為，『當場不能或
    不宜攔截製單舉發者』」、「汽車駕駛人違規停車而駕駛人
    『不在場』之規定不符，原處分機關遽予裁罰，仍有未洽，
    本件異議為有理由，原處分應予撤銷，另諭知受處分人不罰
    。
據上論結，應依道路交通案件處理辦法第20條，裁定如主文。
中　　華　　民　　國　　96　　年　　12　　月　　31　　日
                  交通法庭  法　官  李育信
以上正本證明與原本無異。
如不服本裁定，應於收受送達後5 日內向本院提出抗告狀。
中　　華　　民　　國　　96　　年　　12　　月　　31　　日
　　　　　　　　　　　　　　書記官  廖佳玲
